臺灣臺南地方法院新市簡易庭裁定
111年度新秩字第6號
移送機關    臺南市政府警察局新化分局

法定代理人  蘇政敏
被移送人    林振村


            林家毅


            徐漢倫


            曾威智


上列被移送人因違反社會秩序維護法案件，經移送機關以南市警
化偵字第1110098868號移送書移送審理，本院裁定如下：
　　主　　文
曾威智放置有殺傷力之物品而有危害他人身體或財物之虞，處罰
鍰新臺幣伍仟元。
林振村、林家毅、徐漢倫、曾威智於公務員依法執行職務時，以
顯然不當之言詞、行動相加，尚未達強暴脅迫或侮辱之程度，各
處罰鍰新臺幣陸仟元。
    事實理由及證據
一、本件被移送人林振村、林家毅、徐漢倫、曾威智於下列時、
    地有違反社會秩序維護法之行為：
　㈠時間：民國111年2月1日下午11時9分許。
　㈡地點：臺南市○○區○○路000號前。
　㈢行為：被移送人曾威智於上開時、地，在道路中央燃放有殺
    傷力之炮竹煙火，有危害他人身體或財物安全之虞。嗣於員
    警受理民眾報案到場處置勸導時，被移送人曾威智、林振村
    、林家毅、徐漢倫對員警大聲咆嘯，以顯不相當言詞及動作
    妨礙公務執行，嚴重影響社會秩序。
二、上開事實，有下列之事證證明屬實。
　㈠被移送人林振村、林家毅、徐漢倫、曾威智於警詢時之供述
    。
  ㈡員警隨身密錄器錄影錄音畫面影片、被移送人國民身分證相
    片查詢結果、錄影畫面截圖、道路監視器畫面截圖、擺放於
    臺南市○○區○○路000號門口前之已施放完畢炮竹煙火殘骸照
    片。
　㈢本院勘驗光碟後，製作之勘驗筆錄。　　　
三、被移送人曾威智於道路中央燃放有殺傷力炮竹煙火，及被移
    送人曾威智、林振村、林家毅、徐漢倫於員警到場勸導處置
    時對員警大聲咆嘯，以顯不相當言詞及動作妨礙公務執行，
    是否違反社會秩序維護法第第63條第1項第4款，及第85條第
    1款分論如下：
　㈠被移送人曾威智於道路中央燃放有殺傷力炮竹煙火行為：
　　按放置、投擲或發射有殺傷力之物品而有危害他人身體或財
    物之虞者，處3日以下拘留或新臺幣(下同)30,000元以下罰
    鍰，為社會秩序維護法第63條第1項第4款所明定。而前開法
    條處罰要件係以行為人所放置、投擲或發射之物品，須具有
    殺傷力程度且有危害他人身體或財物之虞為限。經查，被移
    送人曾威智於111年2月1日下午11時5分許在新化區中正路49
    7號前之道路中央燃放炮竹煙火，業據被移送人曾威智於警
    詢時自陳在卷，並經證人於警詢時證述在卷，另有道路監視
    器錄影翻拍照片共計4張，與擺放於新化區中正路497號門前
    路旁之施放過炮竹煙火殘骸照片2張為證，堪認為事實。被
    移送人曾威智於供大眾交通往來之道路中央放置並燃放炮竹
    煙火之行為，對於當時正在該處之用路人及周圍民眾，具有
    相當程度之殺傷力，足以危害用路人之身體或財物之安全。
    是核被移送人曾威智所為，係違反社會秩序維護法第63條第
    1項第4款之非行。爰審酌被移送人違反之手段、違反義務之
    程度及上開非行所生之危害，兼衡其年齡、素行、智識程度
    等一切情狀，裁處如主文第1項所示之罰鍰，以資懲儆。　
  ㈡被移送人曾威智、林振村、林家毅、徐漢倫於員警到場勸導
    處置時對員警大聲咆嘯行為：
    次按於公務員依法執行職務時，以顯然不當之言詞或行動相
    加，尚未達強暴脅迫或侮辱之程度者，處拘留或新臺幣12,0
    00元以下罰鍰，社會秩序維護法第85條第1款定有明文。查
    被移送人曾威智、林振村、林家毅、徐漢倫於警詢時，對於
    不聽員警規勸並大聲怒斥及咆嘯警方是要怎樣(臺語)之行為
    分別陳稱，曾威智稱：「警方到達前已結束放鞭炮之行為，
    因警方有稱要將我們扣押回去，我想無犯法，因此不服氣，
    才有此行為」，另被移送人林振村、林家毅、徐漢倫均稱：
    「我無話可說，因我當時有飲酒，意識不是很清楚，深感抱
    歉」等語為辯，足認被移送人林振村、林家毅、徐漢倫、曾
    威智對於有不聽員警規勸並大聲怒斥及咆嘯警方是要怎樣(
    臺語)等行為未予否認。復經本院勘驗事發當時員警隨身攜
    帶之秘錄器錄影錄音影片內容顯示，被移送人林振村、林家
    毅、徐漢倫、曾威智於111年2月1日深夜凌晨之際對在場處
    置勸導員警分別口出，曾威智：「要怎樣？【員警：你現在
    是怎樣？】我是這間的老闆(似要與員警起衝突模樣)」、林
    振村：「老闆有怎樣嗎？有怎樣嗎？銃三小啦。(臺語，大
    聲咆嘯)」、林家毅：「老闆有怎樣嗎？老闆有怎樣嗎？老
    闆有怎樣嗎？(臺語，大聲咆嘯)」、徐漢倫：「靠么」、徐
    漢倫：「都已經叫他們進去了，當我們是小孩嗎？(臺語，
    大聲咆嘯)」、曾威智：「都你們在大聲的啦。(臺語，大聲
    咆嘯)」、林家毅：「要怎樣嗎？要怎樣嗎？(臺語，大聲咆
    嘯)」、徐漢倫：「我有沒有夠尊重你？我有沒有尊重你？(
    臺語，大聲咆嘯)」、曾威智：「你們都給我進去。一句話
    ，女生都進去。我一個人跟他講。(臺語，大聲咆嘯)」，有
    警員密錄器錄影畫面勘驗筆錄附卷可參，可認被移送人林振
    村、林家毅、徐漢倫、曾威智於員警依法執行公務規勸之際
    ，以尚未達強暴脅迫或侮辱程度之顯然不當言詞相加，核被
    移送人所為已違反社會秩序維護法第85條第1款。爰審酌被
    移送人違反之手段、違反義務之程度及上開非行所生之危害
    ，兼衡其年齡、素行、智識程度等一切情狀，裁處如主文第
    2項所示之罰鍰，以資懲儆。
四、依社會秩序維護法第45條第1項、第63條第1項第4款、第85
    條第1款，裁定如主文。
中　　華　　民　　國　　111 　年　　3 　　月　　25　　日
                  臺灣臺南地方法院新市簡易庭
                                  法　官  許蕙蘭
以上正本係照原本作成。
如不服本裁定，得於裁定書送達之翌日起5日內，以書狀敘述理
由，向本庭提起抗告。　　　　　　　　　　　　　　　　　
中　　華　　民　　國　　111 　年　　3 　　月　　25　　日
                                  書記官  柯于婷